# 请教陈版主关于前期与企业日常活动相关的政府补助收入计入营业外收入的问题

提问人：Carlsson 时间：2019-01-08 15:49:35
陈版主：
背景：A 集团下属子公司 B公司 2017 年将与日常活动相关的政府补助收入计入了营业外收入，本期同类项目的政府补助收入 B 公司仍然将其计入营业外收入，上期审计报告已由我们出具。
处理方案一：按照前期会计差错更正，追溯调整上年同期财务数据。
处理方案二：不调整上期数据，将损益类科目（营业外收入、其他收益）比较期间报表变动差异较大原因在附注中说明。
请问以上哪种处理方案合理，或者有更为合理的处理方法？

回答人：chenyiwei
这属于前期差错，应采用你的方案一处理。只有当 2017 年内的错报金额显著不重大的情况下，才可以按方案二处理。